臺灣彰化地方法院刑事判決　　　　　　　　　　　　九十三年度交訴字第一一號
　　公　訴　人　臺灣彰化地方法院檢察署檢察官
　　被　　　告　乙○○
右列被告因過失致死案件，經檢察官提起公訴（九十三年度偵字第六三八三號），於
本院準備程序中，被告就被訴事實為有罪之陳述，經裁定改行簡式審判程序，本院判
決如左：
    主    文
乙○○因過失致人於死，處有期徒刑陸月，如易科罰金，以參佰元折算壹日，緩刑參
年。
    事    實
一、乙○○於民國九十三年八月五日二十二時四十八分許，駕駛車牌號碼八Ｄ－五九
    ０六號自小客車，搭載其姊謝思彤，沿彰化縣埤頭鄉○○路○段由北往南方向行
    駛，途經該路段與崙子路設有閃光黃燈之交岔路口處，原應注意汽車行進中駕駛
    人應注意車前狀況，隨時採取必要安全措施，及汽車行駛至設有閃光黃燈之交岔
    路口時，車輛應減速接近，注意安全，小心通過，而依當時雖為夜間但有照明，
    路面濕潤但無缺陷、無障礙物，並無不能注意之情事，竟疏未注意及此，行近上
    開交岔路口時不知減速慢行，猶以時速約七十公里之速度前行，適有陳錦郎於飲
    用酒類後騎乘腳踏車沿崙子路由東往西方向行駛（崙子路口設有閃光紅燈），亦
    疏未注意閃光紅燈表示「停車再開」，應先停止於交岔路口前，讓幹道車優先通
    行後認為安全時，方得續行之規定，貿然穿越該處交岔路口，迨乙○○發現時已
    然不及煞避，其駕駛之八Ｄ－五九０六號自小客車左前車頭直接撞及陳錦郎腳踏
    車前輪，陳錦郎因而人車倒地，身體受有多發性外傷等傷害，送醫急救後，延至
    同年月九日十三時五分許，仍因上述車禍外傷引發多重器官衰竭而不治死亡。而
    乙○○於肇事後，在未經有偵查犯罪職權機關或公務員發覺其為犯人前，先由其
    姊謝思彤以行動電話撥打一一九報案，並指明肇事者及肇事地點，且於彰化縣警
    察局北斗分局員警到場處理時，主動陳明其為肇事者而自首，進而接受裁判。
二、案經彰化縣警察局北斗分局報請臺灣彰化地方法院檢察署檢察官相驗後自動檢舉
    偵查起訴。
    理    由
一、訊據被告乙○○，對其於右揭時、地過失肇事，使被害人陳錦郎因而傷重不治死
    亡之事實供承不諱，核與被害人家屬甲○○於警詢中指訴之情節相符，並有彰化
    縣警察局道路交通事故調查報告表及現場圖、現場照片十六幀、彰化縣警察局北
    斗分局處理相驗案件初步調查報告暨報驗書、彰化縣警察局道路交通事故當事人
    酒精測定紀錄表（以抽血檢驗酒精濃度）、財團法人彰化基督教醫院檢驗報告單
    等附卷可稽。稽之前揭彰化縣警察局道路交通事故調查報告表、現場圖及現場照
    片所示，被告於肇事前乃沿彰化縣埤頭鄉○○路○段由北往南方向行駛，該行車
    方向與崙子路交岔口前設有閃光黃燈，又被告於肇事後其駕駛之自小客車煞車痕
    跡由彰水路三段北往南方向行人穿越道左側向右延伸達十六公尺，被害人血跡則
    遺留於彰水路三段與崙子路交岔路口近彰水路三段北往南方向外側車道上，可見
    被告於肇事前車速非慢，且於行駛至設有閃光黃燈之交岔路口時，疏未注意減速
    接近，注意安全，小心通過，致駛近交岔路口前雖已發現被害人騎乘腳踏車穿越
    道路，仍因煞避不及而釀禍，被告顯有疏失。再被害人確因本件車禍死亡，亦經
    台灣彰化地方法院檢察署檢察官督同檢驗員相驗無訛，製有驗斷書、勘驗筆錄、
    相驗屍體證明書各一件在卷足憑。
二、按汽車行駛時，駕駛人應注意車前狀況，並隨時採取必要之安全措施；又汽車行
    駛至交岔路口，應遵守燈光號誌之指示，而閃光黃燈表示「警告」，車輛應減速
    接近，注意安全，小心通過；道路交通安全規則第九十四條第三項、第一百零二
    條第一項第一款及道路交通標誌標線號誌設置規則第二百十一條分別定有明文，
    被告為領有駕駛執照之駕駛人，且自承已有六年之行車經驗，理應注意上開規定
    。又依卷附之道路交通事故調查報告表，本件車禍發生當時天候晴，雖為夜間但
    有照明，路面濕潤但無缺陷、無障礙物，是依當時之客觀情形，並無不能注意之
    情事，被告竟疏未注意，以致肇事，其有違上開道路交通安全規則之規定甚明，
    被告自難辭過失之責任。而被害人確因本件車禍死亡，已詳述如前，則被告之過
    失犯行與被害人之死亡間，顯有相當因果關係。從而本件事證已明，被告過失犯
    行堪以認定。
三、核被告所為，係犯刑法第二百七十六條第一項之過失致人於死罪。又被告於肇事
    後，在未經有偵查犯罪職權機關或公務員發覺其為犯人前，先由其姊謝思彤以行
    動電話撥打一一九報案，並指明肇事者及肇事地點，且於彰化縣警察局北斗分局
    員警到場處理時，主動陳明其為肇事者而自首，進而接受裁判，業據證人謝思彤
於警詢中敘明，且有彰化縣警察局道路交通事故肇事人自首情形紀錄表在卷可按
    ，核與自首之要件相當，應依刑法第六十二條前段規定減輕其刑。爰審酌被告尚
    無不良素行、犯後態度、過失程度及其肇事後已與被害人家屬達成民事和解，有
    彰化縣埤頭鄉調解委員會調解書一紙附卷足按等一切情狀，量處如主文所示之刑
    ，並諭知易科罰金之折算標準，以示懲儆。末查被告前未曾受有期徒刑以上刑之
    宣告，有台灣彰化地方法院檢察署刑案資料查註紀錄表及台灣高等法院被告全國
    前案紀錄表各一紙在卷足憑，其偶因過失罹犯本罪，且犯後復知悔悟，並迅即賠
    償被害人家屬，經受此科刑教訓之後，當益知戒慎而無再犯之虞，本院認所宣告
    之刑以暫不執行為適當，爰併宣告緩刑三年，以勵自新。
據上論斷，應依刑事訴訟法第二百七十三條之一第一項、第二百九十九條第一項前段
，刑法第二百七十六條第一項、第六十二條前段、第四十一條第一項前段、第七十四
條第一款，罰金罰鍰提高標準條例第一條前段、第二條，判決如主文。
本案經檢察官賴志盛到庭執行職務。
中　　　華　　　民　　　國　　　九十三　　年　　十一　　月　　二十四　　日
                                臺灣彰化地方法院交通法庭
                                    法      官  王義閔
右正本證明與原本無異。
如不服本判決，應於判決送達後十日內，向本院提出上訴狀( 須附繕本 )。
                                      法院書記官  詹國立
中　　　華　　　民　　　國　　　九十三　　年　　十一　　月　　二十四　　日
